【裁判字號】    94,易,2129
【裁判日期】    950120
【裁判案由】    竊盜
【裁判全文】
臺灣高雄地方法院刑事判決              94年度易字第2129號
公  訴  人  臺灣高雄地方法院檢察署檢察官
被      告  丙○○
上列被告因竊盜案件，經檢察官提起公訴（94年度偵字第27799
號），本院以簡式審判程序，判決如下：
    主  文
丙○○攜帶兇器竊盜，累犯，處有期徒刑壹年，剪線鉗、美工刀
及剝皮刀各壹支均沒收。
    事  實
一、丙○○前於民國（下同）91年10月間因違反毒品危害防制條
    例案件，經本院判處有期徒刑10月確定，復同時因犯竊盜罪
    ，亦由本院判處有期徒刑8 月確定，上開2 案接續執行，於
    94年6 月18日執行完畢，詎其竟無悔意，仍意圖為自己不法
    之所有，於民國（下同）94年11月29 日 下午3 時許，攜帶
    其所有客觀上對於他人生命、身體構成威脅之剪線鉗、美工
    刀及剝皮刀等兇器各1 支，至高雄縣鳳山市○○路42號後方
    空地處（即鳳山市○○段653-1 號地），即以上開工具剪斷
    乙○○所有置於上開空地之電線電纜（宗葆牌、600V、3 線
    22平方、15.5公尺長），得手後，置於其所騎乘之機車上，
    即駕車逃逸。嗣於同日下午3 時30分許，丙○○正於高雄縣
    鳳山市○○里○○街某處，以美工刀剝除包覆電線之橡膠外
    皮時，遭警懷疑而查獲，並扣得其所有，且供其攜帶前往竊
    盜之剪線鉗、美工刀及剝皮刀等各1 支及其所竊之上開電線
    電纜等物。
二、案經高雄縣政府警察局鳳山分局報請臺灣高雄地方法院檢察
    署檢察官偵查起訴。
    理  由
一、被告丙○○已於偵、審中坦認上情不諱，核與證人即被害人
    乙○○於警詢時指證之情節相符（見警卷第5 ～6 頁），並
    有贓物認領保管單1 紙在卷可稽（見警卷第9 頁），以及被
    告竊盜時所攜帶之剪線鉗、美工刀及剝皮刀等各1 支扣案足
    資證明，從而，本件事證明確，被告犯行堪予認定。
二、核被告丙○○所攜之剪線鉗、美工刀及剝皮刀等物，均屬鐵
    製尖銳或厚重之物，客觀上均係足以對於他人之生命、身體
    構成威脅之兇器，被告攜帶實施竊盜，係犯刑法第321 條第
    1 項第3 款之攜帶兇器加重竊盜罪。又被告前於91年10月間
    因違反毒品危害防制條例案件，經本院判處有期徒刑10月確
    定，復同時因犯竊盜罪，亦由本院判處有期徒刑8 月確定，
    上開2 案接續執行，於94年6 月18日執行完畢，此有臺灣高
    等法院被告前案紀錄表可按，其於5 年以內再犯本件有期徒
    刑以上之罪，為累犯，依刑法第47條規定加重其刑。被告前
    於94年9 月27日為代步之用而竊取機車1 輛，嗣於同年月28
    日即被警查獲，而經臺灣高雄地方法院檢察署檢察官聲請簡
    易判決處刑，且由本院高雄簡易庭於94年10月28日以94年度
    簡字第6246號判決判處有期徒刑5 月，並於94年12月5 日判
    決正本送達檢察官而生效；然本案之竊盜犯行，被告係於94
    年11月29日竊取電線，係意圖變賣求現而竊盜，於竊盜之同
    日遭警查獲，首就被告所為本案竊盜犯行，係於94年9 月間
    之前案被警查獲之後，才又另行起意所為之竊盜犯行；且前
    案竊取機車，本案竊盜電線，竊盜客體截然不同；又前案所
    犯之普通竊盜犯行，本案所犯係攜帶兇器之加重竊盜犯行，
    竊盜之犯罪型態亦不相同；前案之動機係竊取機車作為交通
    工具之代步使用，本案之竊盜則為變賣所竊電線意欲獲取現
    金，二者之動機亦屬互異；此核諸卷附本院94年度簡字第62
    46號判決正本可參（見本院卷第60～61頁），是本院認被告
    所為本案之竊盜犯行，與本院94年度簡字第6246號判決所犯
    之竊盜行為，既有上開諸端相異之處，且本案犯行又係前案
    查獲之後始另行起意為之，難認前後2 案之竊盜犯行，係基
    於同一之概括犯意而為，故不得僅以前後案2 竊盜犯行相隔
    僅約2 月，即率認被告所犯之2 竊盜行為係連續犯，從而，
    本案之竊盜犯行，自非前案之判決效力所及（即指本院高雄
    簡易庭94年度簡字第6246號判決），本院當得就被告所為之
    本案加重竊盜行為逕為判決，併予敘明。爰審酌被告前於81
    、89、91年間屢犯竊盜罪，均經法院判處罪刑確定，且皆已
    執行完畢，竟於94年9 月間再涉竊盜案件，經本院判處有期
    徒刑5 月，未幾，又為本件犯行，此均有臺灣高等法院被告
    前案紀錄表可按，顯見被告素行不佳，惡性非輕，惟被告所
    涉本案對於被害人所致損害非鉅，情節亦屬輕微，且其犯罪
    後坦承犯行，態度良好等一切情狀，量處如主文示之刑，以
    資懲儆。至扣案之被告竊盜所用剪線鉗、美工刀及剝皮刀等
    物，均被告所有，已據被告供明在卷（見本院卷第31頁），
    爰依刑法第38條第1 項第2 款規定，宣告沒收之。另公訴意
    旨以被告自81年起有多次竊盜前科，再犯本件竊盜罪，而認
    被告有犯罪之習慣，請依竊盜犯贓物犯保安處分條例第3條
    第1 項第1 款規定，於刑之執行前令入勞動場所強制工作；
    惟本院詳核卷附被告之臺灣高等法院被告前案紀錄表，被告
    固曾於81年間有竊盜犯行，且遭判處罪刑，然至89年再犯竊
    盜之前，長達近8 年間並無竊盜犯行，而其89年之竊盜犯行
    ，與91年所犯竊盜，相隔亦近2 年之久，又雖接續於94年9
    月竊盜行為，與本案之94年11月有竊盜犯行，然94年9 月所
    犯係竊取機車，本案係竊盜電線，犯罪之方式亦全然不同，
    是僅以被告上開前案資料所示，能否認被告已有竊盜犯罪之
    習慣，顯有疑義，從而，本院以被告既難認有竊盜犯罪之習
    慣，自與竊盜犯贓物犯保安處分條例第3 條第1 項第1 款所
    定之要件尚有未合，公訴人就被告強制工作之請求，即難謂
    有據，併予敘明。
據上論結，應依刑事訴訟法第299 條第1 項前段、第273 條之1
第1 項，刑法第321 條第1 項第3 款、第47條、第38條第1 項第
2 款，判決如主文。
本案經檢察官甲○○到庭執行職務。
中    華    民    國    95    年    1     月    20    日
                        刑事第二庭法  官  高思大
右正本證明與原本無異。
如不服本判決，應於判決送達後10日內向本院提出上訴狀，上訴
於台灣高等法院高雄分院（須附繕本）。
中    華    民    國    95    年    1     月    20    日
                                  書記官  蔡語珊
附錄論罪條文：
中華民國刑法第321條：
            犯竊盜罪而有左列情形之一者，處六月以上、五年
            以下有期徒刑：
            一  於夜間侵入住宅或有人居住之建築物、船艦或
                隱匿其內而犯之者。
            二  毀越門扇、牆垣或其他安全設備而犯之者。
            三  攜帶兇器而犯之者。
            四  結夥三人以上而犯之者。
            五  乘火災、水災或其他災害之際而犯之者。
            六  在車站或埠頭而犯之者。
            前項之未遂犯罰之。


司法院資訊處製作；財團法人民間司法改革基金會備份。
